【裁判字號】    97,交簡上,58
【裁判日期】    970512
【裁判案由】    過失傷害
【裁判全文】
臺灣板橋地方法院刑事判決            97年度交簡上字第58號
上  訴  人
即  被  告  乙○○
上列上訴人即被告因過失傷害案件，不服本院於中華民國97年1
月31日所為96年度交簡字第1358號第一審判決（聲請簡易判決處
刑案號：96年度調偵字第391 號），提起上訴，本院管轄之第二
審合議庭判決如下：
    主      文
上訴駁回。
乙○○緩刑貳年。
    事實及理由
一、本案經本院審理結果，認原審以被告乙○○所為，係犯刑法
    第284 條第1 項前段過失傷害罪，處拘役50日，如易科罰金
    ，以新臺幣1000元折算1 日，並依中華民國九十六年罪犯減
    刑條例規定減為拘役25日，如易科罰金，以新臺幣1000元折
    算1 日，其認事用法尚無違誤，量刑亦屬妥適，應予維持。
    惟原判決將告訴人甲○○誤載為「李冠宏」，又引用刑法第
    284 條第1 項漏載「前段」，均應予以補正。另本案事實及
    理由應補充：被告肇事後，於尚不知何人肇事之臺北縣政府
    警察局新莊分局警員到場處理時，固當場承認為肇事人，有
    臺北縣政府警察局新莊分局道路交通事故肇事人自首情形紀
    錄表1 件附卷可資佐證，惟被告於司法警察調查及偵查中，
    未曾坦承過失，於檢察官訊問時猶以「我完全是因為法規變
    更才會被鑑定為有過失」、「若事發生於95年6 月前，則我
    方則全無肇事責任，但經後續瞭解，該法令已於95年7 月1
    日修改刪除，故案發於95年9 月1 日，造成我方轉彎車雖已
    達左方路口卻仍為肇事主因，對方則變為次因，此法令我方
    案發時並不知悉…。」等情詞，執為抗辯（見臺灣板橋地方
    法院檢察署96年度偵字第6939號偵查卷宗第36、42頁）；茲
    審酌本件交通事故發生後之客觀現場狀況，及被告就其肇事
    責任之主觀認知，實難認被告係出於真誠悔悟而自首接受裁
    判，是不依刑法第62條前段規定減輕其刑。餘均引用如附件
    第一審刑事簡易判決書記載之事實、證據及理由。
二、上訴意旨略以：告訴人所受傷勢非重，且未提出相關單據，
    致被告無法確定賠償金額與之達成和解，原審判決拘役50日
    ，減刑為拘役25日，實屬過重，爰提起上訴，求予撤銷改判
    。
三、按關於刑之量定，係實體法上賦予法院得為自由裁量之事項
    ，倘其未逾越法律所規定之範圍，或有濫用權限之情事，即
    不得任意指為違法。原審量定刑期，業已審酌被告之過失情
    節、過失程度、告訴人所受傷害等一切情狀，並無失出，上
    訴人猶執陳詞，指摘原審量刑過重，求予撤銷改判，為無理
    由，應予駁回。
四、末查，被告前未曾因故意犯罪受有期徒刑以上刑之宣告，有
    臺灣高等法院被告前案紀錄表存卷為憑，因一時疏誤而肇事
    ，於本院審理時已坦承犯行，且告訴人就本件交通事故同有
    肇事原因，其與被告間之過失比例，事涉賠償金額之計算，
    現由本院民事法庭審理中，被告因此雖未能與告訴人達成和
    解，然於本院審理時，已徵得告訴人同意，先行給付新臺幣
    5 萬元作為賠償金額之一部（見本院97年4 月21日審判筆錄
    ），經此偵審教訓，應知所警惕，而無再犯之虞，本院因認
    所宣告之刑，以暫不執行為適當，併予宣告緩刑2 年，以勵
    自新。
據上論斷，應依刑事訴訟法第455 條之1 第1 項、第3 項、第
368 條、第373 條，刑法第74條第1 項第1 款，判決如主文。
本案經檢察官張誌洋到庭執行職務。
中    華    民    國    97    年    5     月    12    日
                        臺灣板橋地方法院刑事第四庭
                            審判長法  官  許  政  賢
                                  法  官  吳  冠  霆
                                  法  官  廖  怡  貞
以上正本證明與原本無異。
不得上訴。
                                  書記官  林  惠  齡
中    華    民    國    97    年    5    月    14    日


司法院資訊處製作；財團法人民間司法改革基金會備份。
